【裁判字號】    92,訴,117
【裁判日期】    920408
【裁判案由】    毒品危害防制條例
【裁判全文】
臺灣臺中地方法院刑事判決                          九十二年度訴字第一一七號
    公  訴  人  臺灣臺中地方法院檢察署檢察官
    被      告  甲○○
右列被告因違反毒品危害防制條例案件，經檢察官提起公訴（九十一年度毒偵字第三
七０六號），本院判決如左：
    主  文
甲○○連續施用第一級毒品，處有期徒刑捌月。扣案之含有海洛因殘渣（驗餘淨重零
點零肆公克，包裝重貳點壹陸公克）之注射針筒壹支，沒收銷燬之。
    事  實
一、甲○○前因施用毒品案件，經依本院以九十年度毒聲字第五六九六號裁定送勒戒
    處所進行觀察勒戒後，認無繼續施用毒品傾向，經臺灣臺中地方法院檢察署檢察
    官於民國九十一年一月七日以九十年度毒偵字第五０八一號為不起訴處分確定後
    ；五年內，明知海洛因業經列為毒品危害防制條例第二條第二項第一款所稱之第
    一級毒品，竟基於施用第一級毒品海洛因之概括犯意，自九十一年十月中旬起至
    九十一年十一月二十五日十八時止，在臺中縣烏日鄉○○路廣惠二巷六弄二四號
    旁工寮內，以將少許毒品海洛因稀釋後，以注射針筒注射血管之方式，連續施用
    第一級毒品海洛因，約每天一次；嗣於九十一年十一月二十五日二十三時許，在
    臺中縣烏日鄉○○路廣惠二巷六弄二四號旁工寮內，為警查獲，並扣得其所有供
    施用第一級毒品海洛因所用之含有海洛因殘渣（驗餘淨重０‧０四公克，包裝重
    二‧一六公克）之注射針筒一支。甲○○經依本院於九十一年十一月二十六日以
    九十一年度毒聲字第三二六三號裁定送觀察勒戒處所進行觀察勒戒後，認有繼續
    施用毒品之傾向，經依本院以裁定令入戒治處所施以強制戒治，現於臺灣臺中戒
    治所施以強制戒治中。
二、案經臺中市警察局第五分局報告臺灣臺中地方法院檢察署檢察官偵查起訴。
    理  由
一、訊據被告甲○○，對於右揭時地連續施用第一級毒品海洛因之事實，業經於本院
    審理中坦認屬實，並有扣案之含有海洛因殘渣之注射針筒一支為證，前開注射針
    筒，經送驗結果，確實含有第一級第六項毒品海洛因成分，淨重０‧０四公克，
    包裝重二‧一六公克，此有法務部調查局九十二年二月七日調科壹字第一二００
    一二四三八號鑑定通知書一份在卷可稽，且被告於獲案時所採集之尿液，經送驗
    結果，亦呈現嗎啡陽性反應，此有臺中市衛生局煙毒尿液檢驗成績書一份在卷可
    稽，足認被告自白供述與現有事證相符，應堪置信；又被告前因施用毒品案件，
    經依本院以九十年度毒聲字第五六九六號裁定送勒戒處所進行觀察勒戒後，認無
    繼續施用毒品傾向，經臺灣臺中地方法院檢察署檢察官於民國九十一年一月七日
    以九十年度毒偵字第五０八一號為不起訴處分確定之事實，此有臺灣高等法院被
    告全國前案紀錄表一份在卷為憑，而被告為警查獲後，經依本院於九十一年十一
    月二十六日以九十一年度毒聲字第三二六三號裁定送觀察勒戒處所進行觀察勒戒
    後，認有繼續施用毒品之傾向，經依本院以裁定令入戒治處所施以強制戒治，現
    於臺灣臺中戒治所施以強制戒治中之事實，亦有本院九十一年度毒聲字第三二六
    三號刑事裁定一份、臺灣臺中看守所九十一年十二月十日中所正衛字第０九一０
    ００三八四三號函檢送之有無繼續施用毒品傾向證明書及評估標準紀錄表各一份
    、臺灣高等法院被告全國前案紀錄表一份附卷足稽，足認被告前經不起訴處分確
    定後，五年以內再犯本件施用毒品之罪。本件事證已臻明確，被告施用毒品犯行
    ，洵堪認定。
二、查：毒品危害防制條例業於八十七年五月二十日經總統公布，而於八十七年五月
    二十二日施行，並將海洛因列為該條例第二條第二項第一款所稱之第一級毒品。
    核被告所為，係違反毒品危害防制條例第十條第一項之施用第一級毒品罪。其持
    有第一級毒品之低度行為，應為施用第一級毒品之高度行為所吸收，不另論罪。
    又被告連續多次施用第一級毒品海洛因之犯行，其時間緊接，手段同一，所觸犯
    犯罪構成要件相同之罪名，顯係基於概括犯意而反覆為之，為連續犯之裁判上一
    罪關係，應依刑法第五十六條之規定，論以一罪，並加重其刑。爰審酌被告前因
    施用毒品犯行，甫經觀察勒戒，猶故態復萌，再施用毒品不輟，無視於毒品對於
    自身健康之戕害及國家對於杜絕毒品犯罪之禁令，其行可議，然施用毒品之行為
    係屬自戕行為，對於社會所產生之潛在危害性尚屬輕微，且被告犯罪後坦承犯行
    ，尚知悔悟，態度良好等一切情狀，量處如主文所示之刑。
三、扣案之含有海洛因殘渣（驗餘淨重０‧０四公克，包裝重二‧一六公克）之注射
    針筒一支，海洛因部分係屬毒品危害防制條例第二條第二項第一款所規定之第一
    級毒品，而扣案海洛因量少附著於注射針筒內無從析離，視同第一級毒品，爰依
    毒品危害防制條例第十八條第一項前段之規定，不問屬於被告與否，併予諭知沒
    收銷燬之。
據上論斷，應依刑事訴訟法第二百九十九條第一項前段，毒品危害防制條例第十條第
一項、第二十條第三項前段、第十八條第一項前段，刑法第十一條前段、第五十六條
，判決如主文。
中      華      民      國      九十二      年      四      月    八    日
    臺灣臺中地方法院刑事第六庭
                                        法  官  巫淑芳
右正本證明與原本無異。
如不服本判決，應於送達後十日內向本院提出上訴狀 （須附繕本） ，上訴於台灣高
法院台中分院。
                                        書記官
中      華      民      國      九十二      年      四      月    八    日
附錄本案論罪法條全文：
毒品危害防制條例第十條：
施用第一級毒品者，處六月以上五年以下有期徒刑。
施用第二級毒品者，處三年以下有期徒刑。


司法院資訊處製作；財團法人民間司法改革基金會備份。
